【裁判字號】    92,上訴,1693
【裁判日期】    920917
【裁判案由】    兒童及少年性交易防制條例等
【裁判全文】
臺灣高等法院刑事判決                92年度上訴字第1693號
    上  訴  人  楊智良
    即  被  告
                李清吉
                黃雅玲
    右三人共同
    選任辯護人  吳文正律師
右上訴人因違反兒童及少年性交易防制條例等案件，不服臺灣臺
北地方法院九十年度訴字第二五二號，中華民國九十二年四月七
日第一審判決（起訴案號：臺灣臺北地方法院檢察署八十九年度
偵字第一六二二二號），提起上訴，本院判決如左：
    主  文
原判決撤銷。
甲○○共同以廣告物散布足以引誘促使人為性交易之訊息，累犯
，處有期徒刑捌月；扣案之色情小廣告單參仟陸佰陸拾肆張及新
台幣壹仟元均沒收。丁○○、乙○○均無罪。
    事  實
一、甲○○於八十七年間因犯常業賭博罪，經台灣板橋地方法院
    八十七年度易字第一０一一號判決處有期徒刑六月，如易科
    罰金以三百元折算一日確定，於八十七年七月三十日易科罰
    金執行完畢，仍不知悔改，於八十九年七月二十二日起，受
    僱於李景怡（通緝中）在台北市○○區○○○路○段○○○
    號四樓經營之「健容美容養生館」，擔任外場工作，竟與李
    景怡共同基於犯意之聯絡，推由甲○○利用無犯罪故意之年
    滿十八歲之不詳姓名之工讀生散發「熱情邀約全國美少女一
    對一浪漫接觸親愛的等你來喔」、「有緣千里上班族聯誼一
    對一浪漫接觸」、「把握良機」、「金屋藏嬌」、「苦守寒
    窯十八年」、「辣妹集中營」、「吹、含、吸、舔、摳」、
    「一二０分鐘不限次數」、「令人無法抵擋的感受強力電流
    的快樂」、「美眉物語」等足以引誘促使人為性交易之色情
    小廣告單，以○○○○○○○○○○、０九二二三六五八四
    六號對外聯絡，嗣於八十九年七月二十九日男客丙○○因看
    小廣告單前往該店由美容師作按摩，八十分鐘收費新台幣（
    下同）三千元，於按摩完畢後，甲○○向丙○○遊說可媒介
    性交易，全部收費八千元（包含店內消費三千元），丙○○
    應允，先付店內消費三千元，隨即由甲○○帶丙○○前往台
    北市○○區○○○路○段○○○號十三樓友統賓館三三三六
    號房內，再由甲○○以電話媒介大陸成年女子吳小寧前往應
    召，雙方完成性交易，丙○○再付五千元（即補足八千元）
    ，甲○○則支付吳小寧四千元，餘一千元歸其與店主李景怡
    而為營利，嗣經警查獲，並循線至「健容美容養生館」搜索
    扣得上開色情小廣告單三千六百六十四張及甲○○媒介性交
    易所得一千元（按甲○○交出之四千元其中三千元為店內合
    法營業之收入）。
二、案經台北市政府警察局大安分局報請台灣台北地方法院檢察
    署檢察官偵查起訴。
    理  由
一、被告甲○○部分：
  (一)訊據被告甲○○對於在前揭時地受僱於李景怡所經營之「健
    容美容養生館」擔任  外場工作，並利用工讀生散發色情小
    傳單及於前揭時地媒介前往消費之男客丙○○與大陸成年女
    子吳小寧為性交易等事實，均已坦承不諱，並有經警在「健
    容美容養生館」搜獲之色情小廣告單三千六百六十四張扣案
    可稽，其媒介性交易之自白，核與證人即男客丙○○及大陸
    成年女子吳小寧分別在警訊中及偵查中供述之情節相符。
  (二)被告甲○○固否認有藉媒介性交易營利之犯行，並辯稱伊並
    未收到四千元營利云云，惟查證人丙○○在偵查中已證述其
    至「健容美容養生館」按摩消費三千元，至賓館為性交易完
    畢，再補足八千元（意即再付五千元）予被告甲○○等情，
    且大陸成年女子吳小寧在警訊中亦供述於性交易完畢後，並
    取得四千元之代價等情，則證人丙○○共支付八千元，扣除
    在該養生館按摩之正常消費三千元，餘五千元為性交易之代
    價，除支付性交易之女子四千元外尚餘一千元，自為被告甲○○媒介性交易所得，因此甲○○於經警查獲於警訊中所提
    出之經扣案四千元，其中一千元為其媒介性交易所得，被告
    甲○○辯謂其媒介性交易並無營利乙節，自無可採。
  (三)綜上所述，被告甲○○之犯行堪予認定，核其所為係犯兒童
    及少年性交易防制條  例第二十九條及刑法第二百三十一條
    第一項之罪，所犯上開二罪具有方法結果之牽連關係，應從
    情節較重之兒童及少年性交易防制條例第二十九條之罪論處
    ，被告甲○○利用無犯罪故意之已滿十八歲之工讀生散布色
    情小廣告單為間接正犯，其與李景怡間具有犯意之聯絡及行
    為之分擔，皆為共同正犯，又被告甲○○於八十七年間因犯
    常業賭博罪，經台灣板橋地方法院八十七年度易字第一０一
    一號判決處有期徒刑六月，如易科罰金以三百元折算一日確
    定，於八十七年七月三十日執行完畢，有本院被告全國前案
    紀錄表在卷可按，其於受有期徒刑之執行完畢後五年內再犯
    本件有期徒刑以上之罪，應以累犯論處，並依法加重其刑，
    原審對被告甲○○為科刑之判決固非無見，惟查：1.本件散
    發色小廣告單及媒介男客與大陸女子為性交易，被告丁○○
    、乙○○並未參與，原判決將丁○○、乙○○論為共同被告
    核與事實不符（理由詳如後述）。2.李景怡在報紙刊登「舒
    解壓力護膚三千元，○○○○○○○○○○」等廣告係於八
    十九年一月廿六日起至同年二月十日所刊登，有卷附之廣告
    影本在卷可按（見偵查卷第四十六頁），而被告甲○○於八
    十九年七月二十二日始受雇於李景怡，此部分被告甲○○自
    不可能參與，況此廣告內容尚無足以引誘促使人為性交易，
    原判決認被告甲○○就此部分亦犯罪，自有未合。3.李景怡
    經營之「健容美容養生館」內並未經營猥褻按摩或姦淫之性
    服務（詳如後述），原判決認被告甲○○在該店內從事色情
    按摩之猥褻行為，亦有未當，被告甲○○否認藉媒介性交易
    營利，提起上訴固無可採，惟原判決既有上述可議，仍應由
    本院將被告甲○○部分撤銷改判，爰審酌被告甲○○犯罪之
    動機、目的、手段、所生危害及犯罪後之態度等一切情狀，
    被告甲○○量處如主文第二項所示之刑，扣案之色情小廣告
    單三千六百六十四張為被告或共犯李景怡所有供犯罪所用之
    物以及扣案之四千元之其中一千元為被告甲○○犯罪所得之
    物均予宣告沒收，至於另三千元為該店正常營業之合法收入
    ，不予宣告沒收，併此敘明。
  (四)公訴意旨另以：被告甲○○自八十九年七月二十二日起受雇
    李景怡所經營之「健  容美容養館」，由李景怡在報紙刊登
   「舒解壓力護膚三千元，○○○○○○○○○○」，並在該
    店內由朱久伶擔任美容師，負責幫不特定之客人從事美容、
    按摩等工作，每八十分鐘收費三千元，男客人先沐浴、更衣
    、換紙褲，再至包廂內作撫摸全身指油壓按摩等情，因認被
    告甲○○此部分亦犯兒童及少年性交易防制條例等二十九條
    及刑法第二百三十一條第一項之罪嫌云云，惟訊之被告甲○○否認有此部分之犯行，並辯稱報紙廣告非伊所刊登，且店
    內並無從事猥褻按摩之性交易云云，查上開報紙廣告之刊登
    係八十九年一月二十六日起至同年二月十日刊登，有卷附之
    廣告影本可按（見偵查卷第四十六頁），而被告甲○○於八
    十九年七月二十二日起始受僱於李景怡所經營之「健容美容
    養生館」，則被告甲○○自不可能參與刊登報紙廣告，又李
    景怡所經營之「健容美容養生館」並未從事有色情之猥褻服
    務（理由如後述），被告甲○○此部分所為辯稱堪予採信，
    此外又查無積極證據足資證明被告甲○○有此部分之犯行，
    自屬不能證明其此部分之犯罪，惟此部分與前述論罪部分具
    有裁判上一罪之關係，本於審判不可分之原則，此部分自無
    庸另為無罪之諭知。
二、被告丁○○、乙○○部分：
  (一)李景怡自民國八十七年二月初起在台北市○○區○○○路○
    段○○○號四樓設立  「健容美容養生館」，並擔任負責人
    ，丁○○任現場負責人，甲○○任該店副理，均負責接待客
    人工作、乙○○任該店會計兼總機小姐，負責接聽電話，四
    人基於犯意之聯絡，利用報紙刊登「舒解壓力護膚三千元，
    ○○○○○○○○○○」，並利用工讀生散發「熱情邀約全
    國美少女一對一浪漫接觸親愛的等你來喔」、「有緣千里上
    班族聯誼一對一浪漫接觸」、「把握良機」、「金屋藏嬌」
    、「苦守寒窯十八年」、「令人無法抵擋的感受強力電流的
    快樂」、「美眉物語」等足以引誘人為性交易之廣告招攬客
    人，以○○○○○○○○○○、○○○○○○○○○○電話
    對外聯絡，並僱用朱久伶擔任美容師，負責幫不特定之客人
    從事美容、按摩等工作，每八十分鐘收費三千元，男客人先
    沐浴、更衣、換紙褲，再至包廂內作全身指油壓按摩，嗣於
    八十九年七月二十九日丙○○看廣告前往消費，先由美容師
    作按摩，再由甲○○解說可媒介性交易，即帶丙○○前往台
    北市○○區○○○路○段○○○號十三樓友統賓館，不久，
    吳小寧前往應召，雙方完成性交易後，丙○○付款八千元，
    由甲○○與吳小寧五五分帳，固認丁○○、乙○○涉犯兒童
    及少年性交易防制條例第二十九條及刑法第二百三十一條第
    一項之罪嫌云云。
  (二)公訴人指被告丁○○、乙○○涉有前開罪嫌無非以共同被告
    甲○○在警訊及偵查  中之供詞核與證人丙○○證述情節相
    符，並有台北市政府警察局大安分局臨檢紀錄表一紙、色情
    小廣告單三千六百六十四張、刊登報紙廣告四紙、營業報表
    三紙、聽電話術稿二張可案以及被告丁○○為現場負責人，
    被告乙○○為會計兼總機小姐，有負責接聽客人電話及收取
    客人消費款，焉能誘稱不知為其依據。
  (三)訊據被告丁○○、乙○○均否認有刊登、散布色情廣告及妨
    害風化之犯行，被告  丁○○辯稱：廣告是老闆所刊登，伊
    亦未散發小廣告單，該小廣告單是老闆留下來，鎖在櫃子裡
    ，二張電話術稿是櫃台人員像是練習寫字那樣，寫得好玩，
    伊店內並無從事有色情之猥褻按摩，至男客丙○○與大陸女
    子在賓館為性交易是甲○○個人所媒介，伊並未參與等語，
    被告乙○○亦辯伊並未刊登報紙廣告亦未散發小廣告單，電
    話術稿亦非伊所寫，更未參與媒介男客丙○○與大陸女子在
    賓館性交易等語。
  (四)經查：
    1.公訴人所指在報紙刊登「舒解壓力護膚三千元，０九三九
      三四二六三四」之廣告依卷附廣告影本（見偵查卷第四十
      六頁），其刊登日期為八十九年一月廿六日至同年二月十
      日，而被告丁○○係於八十九年二月初起始受僱於李景怡
      ，因此同年一月三十一日以前之廣告當非被告丁○○所能
      參與，至於同年二月一日以後廣告之刊登，縱是被告丁○○受命於老闆即李景怡而為刊登，然觀之該廣告之內容，
      並無足以引誘促使人為性交易之訊息，又被告乙○○係於
      八十九年三月初起始受僱於李景怡所經營之養生館工作，
      更不可能在受僱之前即參與該廣告刊登之事。
    2.查扣之色情小廣告單固在養生館內遭警查獲，惟色情小廣
      告單之散發，係被告甲○○受命於老闆李景怡所散發，且
      被告丁○○、乙○○二人並未參與其事，已據被告甲○○
    供承在卷，且養生館並未經營色情之猥褻按摩或姦淫之性交
      易，並據服務生朱久伶及客人陶仁惠於警訊中供證在卷，
      且警局之檢查紀錄表亦記載該店無從事色情之行為（見偵
      查卷第七頁），參以男客丙○○於前往該店按摩後始受被
      告甲○○之遊說及媒介始至店外之賓館與大陸女子為性交
      易等情觀之，小廣告之散發顯與該店從事按摩護膚工作無
      涉，且公訴人起訴書亦未指該養生館內有從事猥褻或姦淫
      之性交易行為，是被告丁○○、乙○○二人所辯未參散發
      小傳單乙節，堪予採信。
    3.男客丙○○於至該養生館按摩後係受被告甲○○個人之遊
      說及媒介，而由甲○○帶至賓館與大陸女子為姦淫之性交
      易行為，已據證人丙○○於警訊及偵查中供證在卷，並經
      被告甲○○供述屬實，參以證人男客丙○○於按摩後，先
      付清消費額三千元，再由被告甲○○媒介至賓館與大陸女
      子為性交易，再交付予甲○○五千元，其中四千元為大陸
      女子性交易代價，另一千元甲○○並未將之繳付養生館等
      情，則甲○○個人媒介男客至館外與人為性交易與被告丁○○、乙○○無涉，公訴人指被告丁○○為現場負責人，
      被告乙○○為會計兼總機小姐，有負責接聽客人電話及收
      取客戶消費款，焉能諉為不知情而認定被告丁○○、乙○○有參予媒介，顯係推測之詞，難執為被告丁○○、乙○○二人有罪認定之依據。
    4.扣案之電話術稿二張（見偵查卷第四十七、四十八頁）觀
      其內容固有晦淫之詞，惟被告乙○○矢口否認有以該術稿
      所載內容與客人對話，且又查無積極證據證明被告有以該
      電話術稿所載內容與客戶對話，自難僅憑該電話術稿執有
      被告有罪認定之依據。
  (五)綜上所述，被告丁○○、乙○○二人所辯堪予採信，此外又
    無積極證據足資證明被告丁○○、乙○○有何違反兒童及少
    年性交易防制條例第二十九條及刑法第二百三十一條第一項
    之犯行，自屬不能證明被告犯罪，原審未詳予審究，而為被
    告丁○○、乙○○有罪之判決，自有未合，被告丁○○、乙○○二人否認犯罪提起上訴為有理由，自應由本院將原判決
    關於丁○○、乙○○部分併予撤銷改判，並另為丁○○、乙○○無罪之諭知。
據上論斷，應依刑事訴訟法第三百六十九條、第三百六十四條、
第二百九十九條第一項前段、第三百零一條第一項，兒童及少年
性交易防制條例第二十九條，刑法第二百三十一條第一項、第十
一條前段、第二十八條、第五十五條、第四十七條、第三十八條
第一項第二款、第三款，判決如主文。
本案經檢察官吳慎志到庭執行職務。
中    華    民    國    92    年     9    月    17    日
                      臺灣高等法院刑事第十九庭
                              審判長法  官  許  國  宏
                                    法  官  洪  光  燦
                                    法  官  林  勤  純
右正本證明與原本無異。
如不服本判決，應於收受送達後十日內向本院提出上訴書狀，其
未敘述上訴之理由者並得於提起上訴後十日內向本院補提理由書
（均須按他造當事人之人數附繕本）。
                                    書記官  劉      瑗
中    華    民    國    92    年     9    月    23    日
附錄：本案論罪科刑法條全文
兒童及少年性交易防制條例第二十九條
以廣告物、出版品、廣播、電視、電子訊號、電腦網路或其他媒
體，散布、播送或刊登足以引誘、媒介、暗示或其他促使人為性
交易之訊息者，處五年以下有期徒刑，得併科新台幣一百萬元以
下罰金。
中華民國刑法第二百三十一條之一
意圖營利，以強暴、脅迫、恐嚇、監控、藥劑、催眠術或其他違
反本人意願之方法使男女與他人為性交或猥褻之行為者，處七年
以上有期徒刑，得併科三十萬元以下罰金。
媒介、收受、藏匿前項之人或使之隱避者，處一年以上七年以下
有期徒刑。以犯前二項之罪為常業者，處十年以上有期徒刑，得
併科五十萬元以下罰金。公務員包庇他人犯前三項之罪者，依各
該項之規定加重其刑至二分之一。第一項之未遂犯罰之。

司法院資訊處製作；財團法人民間司法改革基金會備份。
